Inventaris van het archief van de Onderwijsraad, (1975) 1979-2000
Nationaal Archief, Den Haag
- Stukken van bijzondere aard.
  - Taakuitoefening., 2
    - Advisering per onderwijssector., 2.2
      - Kwartair Onderwijs (Volwasseneducatie)., 2.2.2.4
        - Advisering aan de Minister van Onderwijs en Wetenschappen, inzake het Voorstel van wet houdende wijziging van onder meer de Kaderwet Volwasseneneducatie 1991 in verband met de organisatie van de regionale ondersteuning volwasseneneducatie en inzake eindtermen als tweede taal., 1994-1995; 1171; 1 omslag
        - Advisering door de afdeling Tertiair Onderwijs aan de Staatssecretaris van Onderwijs en Wetenschappen inzake wijziging van het uitvoeringsbesluit Wet Hoger Onderwijs en Wetenschappelijk Onderzoek (WHW) betreffende de verlenging van de cursusduur bij technische opleidingen in het Wetenschappelijk Onderwijs, met bijlagen., 1994-1996; 1172; 1 omslag
    - Advisering met betrekking tot lerarenopleidingen., 2.2.3
      - Advisering aan de Minister van Onderwijs en Wetenschappen inzake een beschikking waarbij aan het bevoegd gezag van bepaalde met name genoemde cursussen onder goedkeuring van de Minister van Onderwijs en Wetenschappen wordt toegestaan een regeling van het eindexamen vast te stellen., 1979-1986; 1173; 1 omslag
      - Advisering door de Zevende Afdeling aan de Minister van Onderwijs en Wetenschappen inzake het Examenreglement van de Nieuwe Leraren Opleidingen (NLO's)., 1980-1984; 1174; 1 omslag
      - Advisering door de Zevende Afdeling aan de Minister van Onderwijs en Wetenschappen inzake de concept-notitie met betrekking tot het invoeringsproces van de PABO alsmede nadere advisering inzake het concept-invoeringsplan PABO., 1981-1983; 1175; 1 omslag
      - Advisering door de afdeling Onderwijsondersteuning aan de Minister van Onderwijs en Wetenschappen inzake de Taakverdeling tweedegraads lerarenopleidingen en inzake de concept-beleidsnotitie "Aanpassing lerarenopleidingen aan het tweegradenstelsel" (Nieuwe Lerarenopleiding NLO)., 1981-1989; 1176-1177; 2 omslagen
        - 1981-1989, 1176
        - 1988, 1177
      - Advisering door de Zevende Afdeling aan de Minister van Onderwijs en Wetenschappen inzake het verzoek van de Katholieke Leergangen, Opleidingen buitengewoon onderwijs, een cursus te mogen starten voor logopedisten, werkzaam in het buitengewoon onderwijs., 1982-1983; 1178; 1 omslag
      - Advisering door de Zesde Afdeling aan de Minister van Onderwijs en Wetenschappen inzake een concept-beschikking tot wijziging van de bekostigingsbeschikking van het onderwijskundig experiment ten behoeve van het kort-MBO, staande onder het bestuur van de Stichting Vorming en Onderwijs te Roermond, bekostigd krachtens de Experimentenwet Onderwijs., 1982-1984; 1179; 1 omslag
      - Advisering door de Zevende Afdeling aan de Minister van Onderwijs en Wetenschappen inzake het ontwerp-besluit (tot wijziging) van het Besluit opleiding leraren basisonderwijs en wijzigingen (PABO's)., 1982-1984; 1180; 1 omslag
      - Advisering door de Zevende Afdeling aan de Minister van Onderwijs en Wetenschappen inzake het concept-overgangsplan PABO., 1982-1985; 1181-1182; 2 omslagen
        - 1982-1983, 1181
        - 1984-1985, 1182
      - Advisering aan de Minister van Onderwijs en Wetenschappen inzake de ontwerp-beschikking tot wijziging van de bekostiging van de nieuwe lerarenopleidingen, in het kader van de herziening van de onderwijssalarisstructuur (HOS)., 1982-1986; 1183; 1 omslag
      - Advisering door de afdeling Onderwijsondersteuning aan de Staatssecretaris en de Minister van Onderwijs en Wetenschappen inzake de concept-examenprogramma's van de geïntegreerde vierjarige deeltijdopleidingen leraren voortgezet onderwijs algemene vakken, inzake de concept-eindtermen en -examenprogramma's voor de algemene beroepenvariant in de vakken Duits, Frans, godsdienst, pedagogiek en wiskunde en inzake de Toelating examen handelsbriefwisseling bij MO-examencommissies., 1982-1987; 1184; 1 omslag
      - Advisering aan de Minister van Onderwijs en Wetenschappen inzake het ontwerp van een schoolpracticumregeling en het concept-schoolpracticumbesluit voortgezet onderwijs (Ten behoeve van de Lerarenopleiding)., 1982-1988; 1185; 1 omslag
      - Advisering aan de Minister en de Staatssecretaris van Onderwijs en Wetenschappen inzake de ontwerp-beschikking tot wijziging van beschikkingen tot bekostiging van de Nieuwe Leraren Opleiding (NLO) (Herziening onderwijssalarisstructuur en verlenging geldigheidsduur beschikkingen)., 1982-1989; 1186; 1 omslag
      - Advisering door de afdeling Onderwijsondersteuning aan het Ministerie van Onderwijs en Wetenschappen inzake de concept-regeling onderwijsbevoegdheid voor het vak techniek in het voortgezet onderwijs alsmede door de Zevende Afdeling inzake de onderwijsbevoegdheid in verband met de integratie van de Pedagogische Academie/Opleidingsscholen voor kleuterleidsters (PA/KLOS) (tweedegraadsdocenten KLOS)., 1982-1989; 1187; 1 omslag
      - Advisering door de Zevende Afdeling aan de Minister van Onderwijs en Wetenschappen inzake het door de Stichting Lerarenopleiding Zuidwest-Nederland ingediende studieprogramma c.q. leerplan Omega., 1983-1984; 1188; 1 omslag
      - Advisering door de afdeling onderwijsondersteuning aan de Staatssecretaris van Onderwijs en Wetenschappen betreffende de uitbreiding van de Rijksregeling subsidiëring schoolbegeleiding met scholen voor zeer moeilijk lerende kinderen en scholen en afdelingen voor voortgezet buitengewoon onderwijs., 1983-1985; 1189-1190; 2 omslagen
        - 1983-1985, 1189
        - 1984-1985, 1190
      - Advisering door de Zevende Afdeling aan de Minister van Onderwijs en Wetenschappen inzake de concept-notitie spreiding deeltijdopleidingen leraren voortgezet onderwijs niet-beroepsgerichte vakken (MO-opleidingen)., 1983-1985; 1191; 1 omslag
      - Advisering door de afdeling Onderwijsondersteuning aan de Minister van Onderwijs en Wetenschappen inzake de concept-beleidsnotitie opleiding leraren technische vakken voor het beroepsbegeleidend onderwijs alsmede advisering door de Zevende Afdeling aan dezelfde Minister inzake het Beleidsvoornemen verbetering deeltijdopleidingen leraren technische vakken., 1983-1986; 1192; 1 omslag
      - Advisering door de Zevende Afdeling aan de Minister van Onderwijs en Wetenschappen inzake een ontwerp-besluit, houdende regels met betrekking tot de gevolgen voor het personeel van de overgang van de opleidingen voor kleuterleidsters (OK's) en de opleidingen voor onderwijzers (PA's) in opleidingen voor leraren basisonderwijs (PABO's)., 1983-1986; 1193; 1 omslag
      - Advisering door de Zevende Afdeling aan de Minister van Onderwijs en Wetenschappen inzake het Ondersteuningsplan voor de invoering van de PABO., 1983-1986; 1194; 1 omslag
      - Advisering betreffende de vaststelling, alsmede de toepassing van criteria met betrekking tot de bevoegdheid van docenten in het Hoger Beroeps Onderwijs., 1983-1988; 1195; 1 omslag
      - Advisering door de afdeling Onderwijsondersteuning aan de Minister van Onderwijs en Wetenschappen inzake de concept-regeling Nascholing Onderwijspersoneel., 1983-1988; 1196-1197; 2 omslagen
        - 1983-1985, 1196
        - 1986-1988, 1197
      - Advisering door de Afdeling Onderwijsondersteuning aan de Minister van Onderwijs en Wetenschappen inzake de concept-bevoegdheidsregeling opleiding leraren technische vakken voor het beroepsbegeleidend onderwijs, inzake de ontwerp-examenregeling deeltijdse tweedegraads lerarenopleidingen tekenen, handvaardigheid en textiele werkvormen en de concept-beleidsnotitie tehatex (tekenen, handvaardigheid en textiele werkvormen)., 1983-1989; 1198; 1 omslag
      - Advisering door de afdeling Onderwijsondersteuning aan de Staatssecretaris en/of Minister van Onderwijs en Wetenschappen inzake het wetsvoorstel houdende wijziging van de Wet op de Onderwijsverzorging in verband met onder meer verlenging van de mogelijkheid voor onderwijsverzorgingsinstellingen bepaalde activiteiten te verrichten voor (voortgezet) speciaal onderwijs., 1983-1990; 1199; 1 omslag
      - Advisering door de Zevende Afdeling aan de Minister van Onderwijs en Wetenschappen inzake de cursusduurverkorting van de tweedegraadsdocentenopleiding verpleegkunde., 1984; 1200; 1 omslag
      - Advisering aan de Minister van Onderwijs en Wetenschappen inzake de concept-beleidsnota betreffende de lerarenopleiding voor afgestudeerden van het wetenschappelijk onderwijs., 1984-1986; 1201; 1 omslag
      - Advisering door de afdeling Onderwijsondersteuning aan de Staatssecretaris van Onderwijs en Wetenschappen inzake de concept-notitie "Scholing leerkrachten onderwijs in de Eigen Taal (en Cultuur)., 1984-1987; 1202; 1 omslag
      - Advisering door de afdeling Onderwijsondersteuning aan de Minister van Onderwijs en Wetenschappen inzake de concept-beleidsnotitie "Herbezinning op de regelgeving Pabo II: een scenario"., 1985-1986; 1203; 1 omslag
      - Advisering door de afdeling Onderwijsondersteuning aan de Minister van Onderwijs en Wetenschappen inzake de concept-beleidsnotitie "Herstructurering opleiding leraren lichamelijke opvoeding voor het voortgezet onderwijs"., 1985-1988; 1204; 1 omslag
      - Advisering door de afdeling Onderwijsondersteuning aan de Minister van Onderwijs en Wetenschappen inzake de herstructurering van de cursus remedial teacher., 1985-1989; 1205; 1 omslag
      - Advisering door de afdeling Onderwijsondersteuning aan de Minister van Onderwijs en Wetenschappen inzake de concept-beleidsnotitie met betrekking tot experimentele onderwijscentra., 1986-1987; 1206; 1 omslag
      - Advisering door de afdeling Onderwijsondersteuning aan de Minister van Onderwijs en Wetenschappen inzake het Ontwerp-afstemmingsbesluit onderwijsverzorging/nascholing, inzake het Ontwerp-besluit houdende nadere regels met betrekking tot de programmering van activiteiten van verzorgingsinstellingen, met bijlagen., 1986-1987; 1207; 1 omslag
      - Advisering door de afdeling Onderwijsondersteuning aan de Minister van Onderwijs en Wetenschappen inzake de Ontwerp-examenregeling algemene beroepsgeoriënteerde deeltijdopleidingen, de Ontwerp-examenregeling opleidingen leraar voortgezet onderwijs en de Ontwerp-examenregeling eerstegraads lerarenopleiding lichamelijke oefening., 1986-1988; 1208; 1 omslag
      - Advisering door de afdeling Onderwijsondersteuning aan de Minister van Onderwijs en Wetenschappen inzake de concept-beleidsnotitie met betrekking tot het onderwijs in rekenen en wiskunde aan de opleiding voor leraren basisonderwijs., 1987; 1209; 1 omslag
      - Advisering door de afdeling Onderwijsondersteuning aan de Minister van Onderwijs en Wetenschappen inzake de Concept-eindtermen en -examenprogramma's deeltlijdlerarenopleiding Beroepsbegeleidend onderwijs (BBO)., 1987-1988; 1210; 1 omslag
      - Advisering door de afdeling Onderwijsondersteuning aan de Minister van Onderwijs en Wetenschappen inzake de Regio-indeling van de Schoolbegeleidingsdiensten., 1987-1988; 1211; 1 omslag
      - Advisering aan de Minister van Onderwijs en Wetenschappen inzake de beleidsontwikkelingen ten aanzien van de eisen op (ped)agogisch-didactisch terrein die aan docenten in het hoger beroepsonderwijs zouden moeten worden gesteld (Kwaliteit docenten HBO)., 1987-1989; 1212; 1 omslag
      - Advisering door de afdeling Onderwijsondersteuning aan de Minister van Onderwijs en Wetenschappen inzake de concept-beleidsnotitie over de structuur van de voltijdopleiding tot tweedegraads leraar algemene vakken en inzake de herziene concept-beleidsnotitie over de structuur van de voltijdopleiding tot tweedegraads leraar algemene vakken., 1987-1989; 1213; 1 omslag
      - Advisering door de afdeling Onderwijsondersteuning aan de Minister van Onderwijs en Wetenschappen inzake de concept-eindtermen en -examenprogramma's voor de in deeltijd te verzorgen lerarenopleidingen lager en middelbaar beroepsonderwijs., 1988; 1214; 1 omslag
      - Advisering door de Afdeling Onderwijsondersteuning aan de Minister van Onderwijs en Wetenschappen inzake de Ontwerp-examenregeling opleiding voor het staatsdiploma handvaardigheid (handenarbeid) B., 1988; 1215; 1 omslag
      - Advisering aan de Minister van Onderwijs en Wetenschappen inzake de concept-brief aan de Tweede Kamer over de opleiding tot leraar in het (voortgezet) speciaal onderwijs., 1988-1989; 1216; 1 omslag
      - Advisering door de afdeling Onderwijsondersteuning aan de Minister van Onderwijs en Wetenschappen inzake de concept-beleidsnotitie "Nascholing in het Primair en het Voortgezet Onderwijs"., 1988-1989; 1217; 1 omslag
      - Advisering aan de Minister van Onderwijs en Wetenschappen inzake de concept-beleidsnotitie "De ontwikkeling van de Pabo'., 1988-1990; 1218; 1 omslag
      - Advisering door de afdeling Onderwijsondersteuning inzake de erkenning van het Landelijk Centrum voor Gezondheidsvoorlichting en -opvoeding (LGCVO) en het Landelijk Ondersteuningsinstituut Kunstzinnige Vorming (LOKV) als perifeer instituut., 1988-1990; 1219; 1 omslag
      - Advisering door de afdeling Onderwijsondersteuning aan de Minister van Onderwijs en Wetenschappen inzake de Ontwerp-ministeriële regeling tot vaststelling van de examenregeling hogere kaderopleiding pedagogiek., 1989; 1220; 1 omslag
      - Advisering door de afdeling Onderwijsondersteuning aan de Staatssecretaris van Onderwijs en Wetenschappen inzake de concept-regeling onderwijsbevoegdheid nieuwe studierichtingen., 1989-1990; 1221; 1 omslag
      - Advisering aan de Minister van Onderwijs en Wetenschappen inzake het ontwerp-besluit houdende wijziging van het Uitvoeringsbesluit Wet op het hoger beroepsonderwijs (WHBO) met betrekking tot de eisen te stellen aan cursussen ter verkrijging van een bewijs van voldoende didactische voorbereiding., 1990; 1222; 1 omslag
      - Advisering door de Afdeling Onderwijsondersteuning aan de Staatssecretaris van Onderwijs en Wetenschappen inzake de concept-regeling onderwijsbevoegdheid voor het vak algemene voorbereiding op maatschappij en beroep (AVMB) in het individueel beroepsonderwijs., 1990; 1223; 1 omslag
      - Advisering door de afdeling Onderwijsondersteuning aan de Staatssecretaris van Onderwijs en Wetenschappen inzake de ontwerp-regeling wijziging Tijdelijke regeling HBO-opleidingen in verband met het vervallen van wiskunde als vooropleidingseis., 1990; 1224; 1 omslag
      - Advisering door de afdeling Onderwijsondersteuning aan de Staatssecretaris van Onderwijs en Wetenschappen inzake het ontwerp-besluit houdende wijziging van het Uitvoeringsbeleid met betrekking tot de Wet op de Onderwijsverzorging., 1990-1992; 1225; 1 omslag
      - Advisering aan de Minister of Staatssecretaris van Onderwijs en Wetenschappen en aan de Minister van Landbouw, Natuurbeheer en Visserij inzake de ontwerp-ministeriële regeling Examenregeling voltijdse éénvakkige tweedegraads opleidingen tot leraar voortgezet onderwijs en ALO's (Academische Opleiding), inzake het ontwerp-besluit met betrekking tot de aanpassing van de staatsexamenprogramma's, alsmede inzake het ontwerp-ministeriële regeling tot wijziging van de Examenregeling opleidingen leraar Voortgezet Onderwijs, met bijlagen., 1990-1993; 1226; 1 omslag
      - Vergaderstukken van de afdeling Onderwijsondersteuning (Afdeling 5), met bijlagen., 1994; 1227; 1 omslag
      - Advisering door de afdeling Onderwijsondersteuning aan de Staatssecretaris van Onderwijs, Cultuur en Wetenschappen inzake het Wetsvoorstel subsidiëring landelijke onderwijsondersteunende activiteiten., 1995; 1228; 1 omslag
    - Advisering met betrekking tot leerplaninterpretatie., 2.2.4
      - Vergaderstukken van de Afdeling Leerplaninterpretatie van de Onderwijsraad in het kader van de voorbereiding van adviezen, met bijlagen., 1994-1996; 1229; 1 omslag